【裁判字號】    97,易,662
【裁判日期】    971128
【裁判案由】    竊盜
【裁判全文】
臺灣新竹地方法院刑事判決               97年度易字第662號
公  訴  人  臺灣新竹地方法院檢察署檢察官
被      告  乙○○
                      0弄8號.
上列被告因竊盜案件，經檢察官提起公訴（97年度速偵字第1974
號），本院依簡式審判程序判決如下：
    主  文
乙○○犯竊盜罪，累犯，處有期徒刑參月。又犯攜帶兇器竊盜罪
，累犯，處有期徒刑柒月。又犯攜帶兇器竊盜罪，累犯，處有期
徒刑柒月。又犯攜帶兇器竊盜未遂罪，累犯，處有期徒刑伍月。
應執行有期徒刑壹年肆月。
    事實及理由
一、犯罪事實：乙○○前有多次竊盜前科，最近2 次均為民國96
    年間，先經本院竹北簡易庭以96年度竹北簡字第208 號判決
    ，就竊盜罪部分判處有期徒刑2 月、竊盜未遂罪部分判處拘
    役59日確定；又經本院竹北簡易庭以96年度竹北簡字第363
    號判決判處有期徒刑3 月確定，接續前案執行，甫於97年6
    月25日縮刑期滿執行完畢。詎乙○○仍不知戒惕，復意圖為
    自己不法所有，先後於（一）97年7 月25日22時許，在新竹
    縣新豐鄉○○路1 號「明新科技大學」內，由風嵐育樂事業
    有限公司經營之附設游泳池，趁泳裝部櫃子未上鎖之際，徒
    手拉開櫃子竊取該公司協理甲○○管領之櫃內現金新台幣（
    下同）4300元得逞。又於（二）97年7 月26日22時許，在上
    址泳池部，持現場附近拾取之客觀上可為兇器使用之螺絲起
    子1 支，撬開甲○○管領之櫃子，竊得5300元。再於（三）
    97年8 月1 日22時許，在上址泳池部，以同（二）之方法，
    竊得甲○○管領之現金5300元。迨於（四）97年8 月2 日22
    時許，在上址泳池部，以在松林國小工地拾得，客觀上可為
    兇器使用，長約20公分之鋼筋鐵條，甫撬開櫃子欲竊取其內
    之現金時，即遭該公司留守人員發覺而報警查獲，致未得逞
    ，並同時扣得乙○○作案用之鐵條1 支。案經新竹縣警察局
    竹北分局報告臺灣新竹地方法院檢察署檢察官偵查起訴。
二、認定犯罪事實所憑之證據：
（一）被告於警詢、偵查及審理中自白：證明被告於前開時、地
      竊盜4次之事實。
（二）被害人甲○○於警詢及本院審理中之證述：證明風嵐育樂
      事業有限公司，在新竹縣新豐鄉○○路1 號「明新科技大
      學」附設游泳池經營期間，於犯罪事實所載時、地，先後
      4 次遭竊之事實。
（三）新竹縣政府警察局竹北分局97年10月21日竹縣北警偵字第
      0975007643號函檢附之新竹縣政府警察局竹北分局交辦單
      、新竹縣政府警察局竹北分局山崎派出所受理各類案件記
      錄表2份、甲○○警詢筆錄1份：證明同上（二）之事實。
（四）照片9 張、新竹縣政府警察局竹北分局扣押物品目錄表、
      扣案鐵條：證明被告於97年8 月2 日22時許，在明新科技
      大學泳池部行竊之事實。
（五）台灣新竹地方法院檢察署刑案資料查註紀錄表、台灣高等
      法院被告前案紀錄表各1 份：證明被告有多次竊盜前科及
      累犯之事實。
三、應適用之法條：按刑法第321 條第1 項第3 款之攜帶兇器竊
    盜罪，其所謂兇器，種類並無限制，凡客觀上足對人之生命
    、身體、安全構成威脅，具有危險性之兇器均屬之。本案分
    別用以犯案之螺絲起子，長約20公分，金屬部分約10公分，
    柄端為塑膠或壓克力材質；鐵條為一般工地之鋼筋，長約20
    公分，鐵條一端有尖端凸起，業據被告供述在卷，並有鐵條
    照片1 紙在卷可稽，客觀上顯然足以對人之生命、身體、安
    全構成威脅，具有危險性，自屬兇器無疑。核被告就犯罪事
    實欄（一）所為，係犯刑法第320 條第1 項竊盜罪、就犯罪
    事實欄（二）、（三）所為，係犯刑法第321 條第1 項第3
    款攜帶兇器竊盜罪、就犯罪事實欄（四）所為，係犯刑法第
    321 條第1 項第3 款、第2 項攜帶兇器竊盜未遂罪。而犯罪
    事實欄（一）之部分，業經公訴人當庭變更起訴法條為刑法
    第320 條第1 項竊盜罪，本院自無庸再行變更，附此敘明。
    被告所犯上開各罪，犯意個別，應予分論併罰。又被告前有
    多次竊盜前科，最近2 次均為96年間，先經本院竹北簡易庭
    以96年度竹北簡字第208 號判決，就竊盜罪部分判處有期徒
    刑2 月、竊盜未遂罪部分判處拘役59日確定；又經本院竹北
    簡易庭以96年度竹北簡字第363 號判決判處有期徒刑3 月確
    定，接續前案執行，並於97年6 月25日縮刑期滿執行完畢，
    有新竹地方法院檢察署刑案資料查註紀錄表、台灣高等法院
    被告前案紀錄表各1 份在卷可參，其於上開徒刑執行完畢後
    5 年內，故意再犯本件有期徒刑以上之各罪，均為累犯，應
    依刑法第47條規定，各加重其刑。爰審酌被告前有多次竊盜
    前科，素行並非良好，有上開被告前案紀錄表在卷可稽，且
    甫於97年6 月25日執行完畢，一個月後即為圖一己私利，竟
    思不勞而獲，徒手或攜帶兇器，再犯本件竊盜犯行數次，顯
    不知戒惕，且對社會治安危害非輕，其所為應值非難，惟念
    其犯後尚能坦承犯行，態度尚屬良好，且各次失竊現金非鉅
    ，並其各次犯罪動機、手段、目的等一切情狀，分別量處如
    主文所示之刑，並定應執行刑如主文所示，以資儆懲。至未
    扣案之螺絲起子、扣案之鐵條各1 支，雖係分別供被告犯前
    開犯罪事實欄（二）、（三）、（四）所用之物，然係在現
    場或工地撿拾，並非被告所有，爰不為沒收之諭知。
四、據上論斷，應依刑事訴訟法第299條第1項前段、第273條之1
    第1 項、第310 條之2 、第454 條第1 項，刑法第320 條第
    1 項、第321 條第1 項第3 款、第2 項、第47條第1 項、第
    51 條 第5 款，刑法施行法第1 條之1 ，判決如主文。
五、如不服本判決，應於送達後10日內向本院提出上訴狀（應附
    繕本），上訴於臺灣高等法院。
本案經檢察官李秋梅到庭執行職務。
中    華    民    國    97    年    11    月    28    日
                  刑事第五庭    法  官  黃惠玲
以上正本證明與原本無異。
中    華    民    國    97    年    11    月    28    日
                                書記官  鄭明枝
附錄法條
刑法第320條
意圖為自己或第三人不法之所有，而竊取他人之動產者，為竊盜
罪，處 5 年以下有期徒刑、拘役或 5 百元以下罰金。
意圖為自己或第三人不法之利益，而竊佔他人之不動產者，依前
項之規定處斷。
前二項之未遂犯罰之。
刑法第321條
犯竊盜罪而有左列情形之一者，處六月以上、五年以下有期徒刑
：
一、於夜間侵入住宅或有人居住之建築物、船艦或隱匿其內而犯
    之者。
二、毀越門扇、牆垣或其他安全設備而犯之者。
三、攜帶兇器而犯之者。
四、結夥三人以上而犯之者。
五、乘火災、水災或其他災害之際而犯之者。
六、在車站或埠頭而犯之者。
前項之未遂犯罰之。


司法院資訊處製作；財團法人民間司法改革基金會備份。
